臺灣宜蘭地方法院刑事判決　　　　　　　　 94年度訴字第2號
　　公　訴　人　臺灣宜蘭地方法院檢察署檢察官
　　被　　　告　甲○○　男　2.
上列被告因毒品危害防制條例案件，經檢察官提起公訴（九十三
年毒偵字第一一七０號），被告就被訴事實為有罪之陳述，經本
院合議庭裁定由受命法官獨任逕以簡式審判程序判決如下：
    主  文
甲○○連續施用第一級毒品，累犯，處有期徒刑壹年肆月。扣案
之第一級毒品海洛因拾參包（合計淨重肆點肆公克，空包裝重伍
點伍柒公克）及第二級毒品安非他命壹拾玖包（合計毛重拾壹點
肆公克）均沒收銷燬之、注射針筒壹枝沒收之。
    事  實
一、甲○○前因施用毒品案件，經觀察、勒戒後，於民國八十九
    年七月二十五日認無繼續施用毒品傾向釋放後，已由台灣宜
    蘭地方法院檢察署檢察官於同日以八十九年度毒偵緝字第二
    二四號為不起訴處分確定，復因施用毒品案件，經觀察、勒
    戒後，認有繼續施用毒品傾向，經同署檢察官以九十年毒偵
    緝字第一二一號、毒偵字第六二七號提起公訴，並經本院以
    九十年訴字第一八三號判處有期徒刑八月、八月，應執行有
    期徒刑一年二月確定，於九十三年二月十七日因縮短刑期執
    行完畢，仍不知悔改，復基於同時施用第一級毒品海洛因（
    以下稱海洛因）及第二級毒品安非他命（以下稱安非他命）
    之概括犯意，先於九十三年十一月十一日下午五時許，在宜
    蘭縣羅東運動公園內，以將海洛因及安非他命摻混放入玻璃
    球吸食器同時施用之方式，同時施用海洛因及安非他命一次
    ；復基於前揭概括犯意，自九十四年四月底某日起至九十四
    年五月十六日上午止，連續在宜蘭縣羅東鎮○○路○段三三
    六號六樓之十七號其住處，以前揭方法，先後同時施用海洛
    因及安非他命多次。嗣於九十三年十一月十二日下午五時三
    十分許，為警在宜蘭縣五結鄉○○○路七十號查獲，並扣得
    海洛因十三包（合計淨重四、四公克，空包裝重五、五七公
    克）、安非他命十九包（合計毛重十一、四公克）及注射針
    筒一枝。
二、案經宜蘭縣警察局羅東分局報告台灣宜蘭地方法院檢察署檢
    察官偵查起訴。
    理  由
一、上揭事實，業據被告於本院準備程序及審理時供承不諱，並
    有被告尿液有海洛因代謝物嗎啡及安非他命類陽性反應之慈
    濟大學濫用藥物檢驗中心檢驗總表一紙附卷可稽，復有第一
    級毒品海洛因十三包（合計淨重四、四公克，空包裝重五、
    五七公克）、第二級毒品安非他命十九包（合計毛重十一、
    四公克）及注射針筒一枝扣案可佐。又被告前因施用毒品案
    件，經觀察、勒戒後，於八十九年七月二十五日認無繼續施
    用毒品傾向釋放後，已由台灣宜蘭地方法院檢察署檢察官於
    同日以八十九年度毒偵緝字第二二四號為不起訴處分確定等
    情，有該案不起訴處分書及台灣高等法院被告全國前案紀錄
    表附卷可稽。事證明確，被告犯行洵堪認定。
二、核被告施用海洛因、安非他命之行為，分別係犯毒品危害防
    制條例第十條第一項施用第一級毒品及同條第二項施用第二
    級毒品罪。其多次施用行為前後持有第一級毒品海洛因、第
    二級毒品安非他命之低度行為，分別為其施用之高度行為所
    吸收，均不另論罪。被告多次施用第一級毒品海洛因、第二
    級毒品安非他命之行為，均時間緊接，方法相同，分別觸犯
    構成要件相同之罪名，顯均分別基於概括犯意反覆為之，均
    應依連續犯之規定論以一罪，並均依法加重其刑。又被告均
    係以一施用行為，同時施用第一級毒品海洛因及第二級毒品
    安非他命，而觸犯構成要件不相同之二罪名，為想像競合犯
    ，應從一重之連續施用第一級毒品罪處斷，公訴人認係數罪
    併罰，尚有未洽。上揭事實起訴書未予論列部分，與起訴書
    已論列部分，有連續犯裁判上一罪之關係，為起訴效力所及
    ，本院自得併予審究之，併予敘明。又被告前有事實欄所指
    之犯罪科刑及執行情形，有臺灣高等法院被告全國前案紀錄
    表在卷可查，其於有期徒刑執行完畢五年內，再犯本件有期
    徒刑以上之二罪，均為累犯，應各依法加重其刑，並遞加重
    之。爰審酌被告犯罪之動機、目的、手段，及犯罪後態度等
    一切情狀，量處如主文所示之刑。扣案之白粉十三包均含第
    一級毒品海洛因成分（合計淨重四、四公克，空包裝重五、
    五七公克），有法務部調查局九十三年十二月二十四日調科
    壹字第三００００一二一０號鑑定通知書一紙附卷足憑，與
    扣案之安非他命十九包（合計毛重十一、四公克），分別為
    毒品危害防制條例第二條第二項第一款、第二款所列之毒品
    ，應依同條例第十八條第一項前段之規定諭知均沒收銷燬之
    。又扣案之注射針筒一支，係被告所有供施用毒品所用之物
    ，業據被告供承在卷，爰依刑法第三十八條第一項第二款之
    規定諭知沒收之。
據上論斷，應依刑事訴訟法第二百九十九條第一項前段、第二百
七十三條之一第一項，毒品危害防制條例第十條第一項、第二項
、第十八條第一項前段，刑法第十一條前段、第五十六條、第五
十五條前段、第四十七條、第三十八條第一項第二款，判決如主
文。
本案經檢察官賴慶祥到庭執行職務
中　　華　　民　　國　　94　　年　　6 　　月　　7 　　日
                         臺灣宜蘭地方法院刑事第三庭
                             法  官  林  楨  森
以上正本證明與原本無異。
如不服本判決，應於判決送達後10日內，向本院提出上訴狀。(
應附繕本)。
                             書記官  謝  佩  欣
中　　華　　民　　國　　94　　年　　6 　　月　　8 　　日
附錄本案論罪科刑法條全文：
毒品危害防制條例第十條第一項、第二項
施用第一級毒品者，處六月以上五年以下有期徒刑。
施用第二級毒品者，處三年以下有期徒刑。
